【裁判字號】    99,家救,42
【裁判日期】    990618
【裁判案由】    訴訟救助
【裁判全文】
臺灣嘉義地方法院民事裁定  99年度家救字第42號
聲  請  人  甲○
上列聲請人因與乙○○間請求監護宣告事件聲請訴訟救助，本院
裁定如下：
    主      文
本件准予訴訟救助。
    理      由
一、本件聲請人以其與乙○○間聲請監護宣告事件（本院99年度
    監宣字第70號），無資力支出訴訟費用，且非顯無勝訴之望
    ，為此聲請訴訟救助等語，並提出司法院秘書長函文、財團
    法人法律扶助基金會嘉義分會審查表各1 份、財政部臺灣省
    南區國稅局97年度綜合所得稅各類所得資料清單、財產歸屬
    資料清單各2 份（以上均為影本）等件以為釋明。
二、按當事人無資力支出訴訟費用者，法院應依聲請，以裁定准
    予訴訟救助。但顯無勝訴之望者，不在此限；法院認定前項
    資力時，應斟酌當事人及其共同生活親屬基本生活之需要。
    民事訴訟法第107條第1、2項定有明文。依上述法條規定，
    法院應依聲請准予救助，惟此項請求救助之事由，依同法第
    109條第2項之規定，無資力支出訴訟費用之事由，仍應釋明
    之。又經財團法人法律扶助基金會分會准予法律扶助之無資
    力者，其於訴訟程序中，向法院聲請訴訟救助時，應准予訴
    訟救助。但另有不符法律扶助事實之證明者，不在此限，法
    律扶助法第62條亦有明文。經查：
  (一)聲請人主張乙○○患有重度多重障礙，雖延醫診治但不見起
    色，近日甚且已精神障礙，致不能為意思表示或受意思表示
    ，惟乙○○前遭犯罪集團利用作為假結婚案件之人頭，經檢
    察官於民國98年8 月6 日當場勘驗後，確認乙○○確屬「對
    外界事物全無知覺，無法反應，也不能說話，生活起居需要
    他人照顧，無法自理」，且於98年8 月19日鑑定後確認患有
    重度精神障礙，而聲請人為乙○○之母，且與乙○○同戶籍
    住所，現均由聲請人負責照料其生活起居，並同意擔任乙○
    ○之監護人，爰依民事訴訟法第597 條規定聲請裁定乙○○
    為受監護宣告之人，並依民法第1111條規定指定聲請人為其
    監護人，暨指定李素惠為會同開具財產清冊之人等情，業據
    聲請人於監護宣告事件中具狀陳明，並經本院依職權調閱該
    監護宣告民事卷核閱無誤。準此，聲請人聲請監護宣告，非
    顯無勝訴之望。
  (二)又經聲請人提出之前揭綜合所得稅各類所得資料清單及財產
    歸屬資料清單等資料，聲請人名下僅有97年度營利及投資所
    得合計新台幣8,853 元，有前揭綜合所得稅各類所得資料清
    單及財產歸屬資料清單各1 份可佐，經審酌聲請人及其基本
    生活需要，並參酌聲請人名下無不動產等情，聲請人所提事
    證，足已釋明無資力支出訴訟費用。
  (三)再者，聲請人經向財團法人法律扶助基金會申請法律扶助，
    經該分會核定准予扶助，有該分會申請編號0000000-N-008
    號之前揭審查表影本附卷可憑，本院復查尚無其他不符法律
    扶助事實之情形，是聲請人聲請訴訟救助，核無不合，應予
    准許。
三、爰依民事訴訟法第107條前段裁定如主文。
中    華    民    國    99    年    6     月    18    日
                  家事法庭法  官  李文輝
以上正本係照原本作成。
如對本裁定抗告須於裁定送達後10日內向本院提出抗告狀。
中    華    民    國    99    年    6    月     18    日
                          書記官  許家瑜

司法院資訊處製作；財團法人民間司法改革基金會備份。
